臺灣臺北地方法院民事裁定
                                   107年度家親聲字第30號
聲　請　人　于柏章
代　理　人　宋耀明律師
複 代理 人　陳信瑩律師
上列聲請人聲請選任未成年子女特別代理人事件，本院裁定如下
：
    主  文
選任甲○○（男、民國00年00月0日生、身分證統一編號：Z0000
00000號）為未成年人于00（男、民國00 年00月00日生、身分
證統一編號：Z000000000號）於辦理被繼承人唐裴柔遺產繼承分
割及夫妻剩餘財產分配等事件之特別代理人。
選任乙○○（男、民國00年0月0日生、身分證統一編號：Z00000
0000號）為未成年人于00（男、民國00 年0月00日生、身分證
統一編號：Z000000000號）於辦理被繼承人唐裴柔遺產繼承分割
及夫妻剩餘財產分配等事件之特別代理人。
程序費用新臺幣壹仟元由聲請人負擔。
    理  由
一、聲請意旨略以：聲請人為未成年人于00、于00之父，于00、
    于00之母親唐裴柔於民國106年7月28日死亡，遺產則由聲請
    人及于00、于00等人共同繼承。茲因于00、于00欲辦理唐裴
    柔遺產繼承分割及夫妻剩餘財產分配等事件，致與聲請人有
    利害衝突，爰依法聲請選任其于00、于00之外祖父甲○○、舅
    舅乙○○分別擔任于00、于00辦理被繼承人唐裴柔遺產繼承分
    割及夫妻剩餘財產分配等事件之特別代理人等情。
二、按父母之行為與未成年子女之利益相反，依法不得代理時，
    法院得依父母、未成年子女、主管機關、社會福利機構或其
    他利害關係人之聲請或依職權，為子女選任特別代理人。又
    法院為未成年子女選任特別代理人時，應斟酌得即時調查之
    一切證據。法院為前項選任之裁定前，應徵詢被選任人之意
    見。前項選任之裁定，得記載特別代理人處理事項之種類及
    權限範圍，民法第1086條、家事事件法第111 條第1 項至第
    3 項分別定有明文。
三、經查，聲請人上開主張，業據提出戶籍謄本、被繼承人唐裴
    柔除戶戶籍謄本、繼承系統表、印鑑證明書等件為證，並經
    聲請人及甲○○、乙○○到庭陳述遺產分割方法，係依據夫妻剩
    餘財產分配及繼承等相關規定，按未成年人之應繼分比例分
    配，並無不利于00、于00之情事等語（見本院107年4 月10
    日訊問筆錄）。本院審酌甲○○、乙○○分別為于00、于00之外
    祖父及舅舅，且於聲請人所述上開辦理被繼承人唐裴柔遺產
    繼承分割、夫妻剩餘財產分配等事件中，並非繼承人或具其
    他利害關係，並無不適宜擔任該未成年人代理人之消極原因
    ，對于00、于00之權益應可盡保護之責任，故認由甲○○及乙
    ○○分別擔任于00、于00辦理被繼承人唐裴柔遺產繼承分割、
    夫妻剩餘財產分配等事件之特別代理人為適當，是本件聲請
    為有理由，應予准許。
四、依家事事件法第104 條第3 項，爰裁定如主文。
中    華    民    國   107    年    4     月    11    日
                  家事法庭  法  官  陳香文
以上正本係照原本作成。
如不服本裁定應於送達後10日內向本院提出抗告狀，並繳納抗告
費新臺幣1,000元。
中　　華　　民　　國　 107　　年　　4 　　月　　11　　日
                            書記官  何明芝